【裁判字號】    99,聲,29
【裁判日期】    990316
【裁判案由】    補充判決
【裁判全文】
臺灣高等法院臺中分院民事裁定            99年度聲字第29號
聲  請  人  甲○○
上列聲請人因與相對人台中縣政府間請求履行承諾事件聲請補充
判決，本院裁定如下：
    主  文
聲請駁回。
聲請程序費用由聲請人負擔。
    理  由
一、聲請意旨略以：本院79年度上更(二)字第67號對於最高法院79
    年度台上字第1086號發回意旨未予查明，爰聲請補充判決云
    云。
二、按修正民事訴訟法施行前，依舊法法定期間已進行者，其期
    間依舊法之所定，民事訴訟法施行法第6條定有明文。查民
    事訴訟法第233條關於補充判決之規定於民國92年2月7日修
    正公布，按修正前之條文規定，聲請補充判決，應於判決送
    達後20日之不變期間內為之；當事人就脫漏部分聲明不服者
    ，以聲請補充判決論（修正前民事訴訟法第233條第2項）。
    經查，本院87年度重上字第81號判決已於80年7月23日合法
    送達於聲請人，聲請人迨99年1月29日方提起本件聲請補充
    判決，顯已逾20日之不變期間，其聲請補充判決，自不合法
    。
三、次按補充判決以訴訟標的之一部或訴訟費用裁判有脫漏者，
    始得為之，此觀民事訴訟法第233條第1項規定自明，所謂裁
    判有脫漏，係指法院應於主文表示裁判結果之事項，實際上
    未為裁判之表示而言，至於非應表示於判決主文之事項，則
    不與焉（最高法院77年度台抗字第96號判決參照）。本件聲
    請人前於台灣台中地院起訴主張相對人台中縣政府辦理台中
    縣大雅鄉農地重劃時，未依法分配，將聲請人原有較好之耕
    地68-4地號分配他人，改分配伊自強段2010-1及2010-2地號
    ，面積共0.1925公頃石頭地。經伊異議，兩造於70年7月29
    日達成協議，其第8項約定：「甲○○公告土地分配位置自
    強段第2010-1號及2010-2號土地共計0.1925公頃，因非其原
    有土地位置，且土地高低不平，整地不易，由本府工程估價
    辦理整地或提供整地費由其本人整地，由本府派員辦理。」
    ，詎迭經催告台中縣政府，遲未履行，玆計算整算地費為新
    台幣（下同）278萬2779元，求為命台中縣政府給付該金額
    之判決。經台灣台中地方法院以76年11月26日76年度訴字第
    3879號判決，駁回聲請人之訴，聲請人不服提起上訴，聲明
    求為判決：(一)原判決廢棄。(二)被上訴人（即本件相對人）應
    給付上訴人（即本件聲請人）214萬600元。本院80年7月8日
    79年度上更(二)字第67號判決在前開範圍詳為審酌並判決：「
    上訴駁回。第一、二審及發回前第三審訴訟費用除確定部分
    外均由上訴人（即本件聲請人）負擔。被上訴人（即本件相
    對人）請求返還因假執行前所為給付之聲明及其假執行之聲
    請均駁回。」，基上，本院80年7月8日所為判決已依聲請人
    之聲明為判決，其訴訟標的並無脫漏，聲請人聲請補充判決
    ，於法不合，不應准許。
三、依民事訴訟法第233條、第95條、第78條，裁定如主文。
中    華    民    國    99    年    3    月    16     日
                民事第三庭    審判長法  官  陳照德
                                    法  官  曾謀貴
                                    法  官  李平勳
以上正本係照原本作成。
如不服本裁定應於裁定送達後10日內向本院提出抗告理由狀（須
按他造人數附具繕本），並繳納抗告裁判費新台幣1,000元。
                                    書記官  李宜珊
中    華    民    國    99    年    3     月    17    日
                                                      Ｓ

司法院資訊處製作；財團法人民間司法改革基金會備份。
